臺灣彰化地方法院刑事判決
110年度交訴字第47號
公  訴  人  臺灣彰化地方檢察署檢察官
被      告  蕭碩凱




選任辯護人  鄭弘明律師
上列被告因公共危險等案件，經檢察官提起公訴（109年度偵字
第13379號），本院裁定改行簡式審判程序，判決如下：
    主    文
蕭碩凱犯不能安全駕駛動力交通工具罪，累犯，處有期徒刑參月
，如易科罰金，以新臺幣壹仟元折算壹日。又犯駕駛動力交通工
具發生交通事故，致人傷害而逃逸罪，累犯，處有期徒刑柒月。
    犯罪事實及理由
一、犯罪事實
    蕭碩凱於民國109年10月9日凌晨0時29分之前某時許，在其
    彰化縣○○鄉○○○路000巷00號居所，服用安眠藥物後，明知受
    藥物之影響，反應遲鈍而不能安全駕駛，仍基於不能安全駕
    駛動力交通工具之犯意，於服用安眠藥後約10分鐘，即駕駛
    不知情之其母（即黃秀齡）所有之車牌號碼0000-00號自用
    小客車上路至超商購物後，欲返回上開居處，嗣於同日凌晨
    0時29分許，沿彰化縣社頭鄉清水岩路299巷由南往北方向行
    駛至清水岩路之交岔路口，理應注意行經無號誌之交岔路口
    時，應減速慢行，支線道車應讓幹線道車先行，並應注意車
    前狀況，而依當時並無不能注意之情形，其因服用安眠藥後
    注意力欠佳，疏未注意，貿然前行進入路口，適陳素賢騎乘
    車牌號碼000-0000號普通重型機車，沿清水岩路由西往東行
    駛至該交岔路口，發生碰撞，致陳素賢人、車倒地，受有左
    側橈骨Colles'氏閉鎖性骨折、頭部其他部位擦傷、右側腕
    部擦傷、左側手部擦傷、右側大腿擦傷及頸部其他特定部位
    挫傷、創傷性頸椎椎間盤突出及尺骨骨折等傷害後（所涉過
    失傷害部分，業據撤回告訴，由本院另為公訴不受理之判決
    ），蕭碩凱明知陳素賢遭其駕車撞擊已倒地受傷，竟未立即
    採取救護措施或等待警察機關到場處理，而基於肇事逃逸之
    犯意，逕自駕車逃離現場。 
二、認定犯罪事實所憑之證據及理由
（一）被告蕭碩凱於警詢、偵查及本院審理時之自白。
（二）證人即告訴人陳素賢與告訴代理人謝雅惠於警詢及偵查中
      之指訴。
（三）證人即被告之母黃秀齡於警詢之證述。
（四）彰化縣警察局彰化分局道路交通事故調查報告表（一）、
      （二）-1、交通事故現場圖、車號查詢車籍資料、證號查
      詢汽車駕駛人資料、舉發違反道路交通管理事件通知單、
      車損及現場照片。
（五）員榮醫院診斷證明書及員郭醫院乙種診斷書各1紙。
（六）被告之李光耀診所診斷證明書。
三、論罪科刑
（一）按行為後法律有變更者，適用行為時之法律。但行為後之
      法律有利於行為人者，適用最有利於行為人之法律，刑法
      第2條第1項定有明文。被告行為後，刑法第185條之4業於
      110年5月28日修正公布施行，並自同年5月30日生效，修
      正前刑法第185條之4規定：「駕駛動力交通工具肇事，致
      人死傷而逃逸者，處1年以上7年以下有期徒刑。」修正後
      則規定：「駕駛動力交通工具發生交通事故，致人傷害而
      逃逸者，處6月以上5年以下有期徒刑；致人於死或重傷而
      逃逸者，處1年以上7年以下有期徒刑。犯前項之罪，駕駛
      人於發生交通事故致人死傷係無過失者，減輕或免除其刑
      。」依修正前規定，不分行為人（駕駛人）之犯罪情節輕
      重，其法定刑一律為1年以上7年以下有期徒刑；修正後則
      按犯罪情節輕重，如行為人致人受普通傷害而逃逸者，處
      6月以上5年以下有期徒刑，若致人於死或重傷而逃逸者，
      處1年以上7年以下有期徒刑，且行為人於發生交通事故致
      人死傷係無過失者，則可減輕或免除其刑。經比較後，以
      修正後之規定較有利於被告，依刑法第2條第1項但書規定
      ，應適用修正後之規定論處。
（二）核被告所為，係犯刑法第185條之3第1項第3款之不能安全
      駕駛動力交通工具罪及修正後同法第185條之4第1項前段
      之肇事逃逸罪。
（三）被告所犯上開2罪，犯意各別，行為有異，應予分論併罰
      。
（四）被告前於107年間，因公共危險案件，經本院以107年度交
      簡字第909號判決處有期徒刑3月確定，於107年7月19日易
      科罰金執行完畢，有臺灣高等法院被告前案紀錄表在卷可
      稽，其於受有期徒刑執行完畢後，5年內故意再犯本案有
      期徒刑以上之罪，均為累犯，經參酌司法院釋字第775號
      解釋意旨，並衡諸被告於本案之犯罪情節，尚無因累犯之
      加重而生罪刑不相當之情形，爰俱依刑法第47條第1項規
      定，加重其刑。
（五）爰以行為人之責任為基礎，審酌被告長期服用安眠藥，應
      知服藥後其身心狀態經受藥物影響而不能安全駕駛，竟仍
      駕駛自用小客車上路，並因而導致告訴人受有如上所示之
      傷勢，且肇事後為逃避責任，逕行離開案發現場，罔顧告
      訴人之生命、身體安全，所為實有不該。惟念及被告已與
      告訴人調解成立，並已賠償完畢，此有本院調解程序筆錄
      、電話洽辦公務紀錄單在卷可佐（見本院卷第153至154頁
      、第187頁），且犯後坦承犯行，犯後態度尚可；兼衡其
      高職畢業，目前從事工地工作，月收入約新臺幣（下同）
      3萬元，目前尚欠公司6萬元之債務，未婚，無子女之智識
      程度、家庭生活及經濟狀況等一切情狀，量處如主文所示
      之刑，並就不能安全駕駛部分，諭知易科罰金之折算標準
      ，以資懲儆。
四、依刑事訴訟法第273條之1第1項、第299條第1項前段、第310
     條之2、第454條第1項，判決如主文。
五、如不服本判決，得自收受送達之日起20日內，向本院提起上
    訴。
本案經檢察官吳怡盈提起公訴，檢察官林士富、林子翔到庭執行
職務。
中　　華　　民　　國　　110 　年　　11　　月　　12　　日
                  刑事第八庭  法  官  徐啓惟
以上正本證明與原本無異。
如不服本判決應於收受判決後20日內向本院提出上訴書狀，並應
敘述具體理由；其未敘述上訴理由者，應於上訴期間屆滿後20日
內向本院補提理由書（均須按他造當事人之人數附繕本）「切勿
逕送上級法院」。
告訴人或被害人對於判決如有不服具備理由請求檢察官上訴者，
其上訴期間之計算係以檢察官收受判決正本之日期為準。
中　　華　　民　　國　　110 　年　　11　　月　　12　　日
                             書記官　 林佑儒
附錄論罪科刑條文：
刑法第185條之3
駕駛動力交通工具而有下列情形之一者，處2年以下有期徒刑，
得併科20萬元以下罰金：
一、吐氣所含酒精濃度達每公升零點二五毫克或血液中酒精濃度
    達百分之零點零五以上。
二、有前款以外之其他情事足認服用酒類或其他相類之物，致不
    能安全駕駛。
三、服用毒品、麻醉藥品或其他相類之物，致不能安全駕駛。
因而致人於死者，處3年以上10年以下有期徒刑；致重傷者，處1
年以上7年以下有期徒刑。
曾犯本條或陸海空軍刑法第54條之罪，經有罪判決確定或經緩起
訴處分確定，於五年內再犯第1項之罪因而致人於死者，處無期
徒刑或5年以上有期徒刑；致重傷者，處3年以上10年以下有期徒
刑。
中華民國刑法第185條之4
駕駛動力交通工具發生交通事故，致人傷害而逃逸者，處6月以
上5年以下有期徒刑；致人於死或重傷而逃逸者，處1年以上7年
以下有期徒刑。
犯前項之罪，駕駛人於發生交通事故致人死傷係無過失者，減輕
或免除其刑。